---
# title: "Tree table"
# author: "Miquel de Cáceres/ Adriana Tovar"
date: "2025-02-27"
output: html_document
---

```{r setup, include=FALSE}
knitr::opts_chunk$set(echo = TRUE)
library(dplyr)
library(knitr)
library(kableExtra)
```

## Regen  and shrub sampling

```{r, echo=FALSE, include=FALSE}

i <- which(plots_cat$id_unique_code==id)

 
regenData4 <- plots_cat$regen[[i]]

#option 1 
regen_invertedData <- regenData4 |>
  dplyr::mutate(
    # Revertir `dbh`
    CatDes = dplyr::case_when(
      dbh == 0.1 ~ 1,
      dbh == 0.5 ~ 2,
      dbh == 1.5 ~ 3,
      dbh == 5 ~ 4,
      TRUE ~ NA_real_
    ),
    # Revertir `height`
    height = dplyr::case_when(
      CatDes == 1 ~ NA_real_,
      CatDes == 2 ~ NA_real_,
      CatDes == 3 ~ NA_real_,
      CatDes == 4 ~ height,
      TRUE ~ NA_real_
    ),
    # Revertir `n` (dependiendo de Densidad y CatDes)
    Num = dplyr::case_when(
      .data$CatDes == 4 ~ (n / density_factor)  ,
      TRUE ~ NA_real_
    ),
    Abund = dplyr::case_when(
  CatDes != 4 & (n == 2.5) ~ 1,
  CatDes != 4 & (n / density_factor) == 2.5 ~ 1,
  CatDes != 4 & (n / density_factor) == 10 ~ 2,
  CatDes != 4 & (n / density_factor) >= 20 ~ 3,
  TRUE ~ NA_real_  # Agregar un valor por defecto si ninguna de las condiciones se cumple
)) |> 
  dplyr::select(-n, -density_factor, - dbh)  |> 
  dplyr::select(sp_name,sp_code,height,CatDes,Num,Abund)
  
#  
# #option 2
# data_transformed <- regen_invertedData |> 
#  
#   # Mantener `height` y `Num` solo para CatDes == 4
#   dplyr::mutate(
#     height_c4 = ifelse(CatDes == 4, height, NA),
#     Abund = ifelse(CatDes == 4, Num, Abund),
#     # Eliminar las columnas originales de `height` y `Num`
#     height = NULL,
#     Num = NULL
#   ) |> 
#    # Crear columnas de Abundancia separadas por CatDes
#   tidyr::pivot_wider(
#     names_from = CatDes,  # Los valores de CatDes se convierten en las nuevas columnas
#     values_from = Abund,  # Los valores que queremos distribuir son 'Abund'
#     names_prefix = "CatDes",  # Prefijo para las nuevas columnas
#     values_fill = list(Abund = NA)  # Rellenar los valores vacíos con NA
#   ) |> 
#   dplyr::group_by(sp_name) |> 
#   # Rellenar los valores de height_c4 y Abund_c4 para todas las filas
#   tidyr::fill(height_c4, .direction = "downup") |> 
#   tidyr::fill(CatDes4, .direction = "downup") |> 
#   tidyr::fill(CatDes3, .direction = "downup") |> 
#   tidyr::fill(CatDes2, .direction = "downup") |>
#   tidyr::fill(CatDes1, .direction = "downup") |>
#   unique() |> 
#   dplyr::select(
#     sp_name,
#     sp_code,
#     CatDes1,
#     CatDes2,
#     CatDes3,
#     CatDes4,
#     height_c4
#   )
# # Mostrar el resultado
# head(data_transformed)



```

| Persona | Localidad | Hora | Fecha |
|---------|-----------|------|-------|
|         |           |      |       |

<br>
<br>
<br>


#### `r paste0("Número de la parcela: ",id)`

```{r, echo=FALSE, warning=FALSE}

regen_Datatable<- regen_invertedData |>
  dplyr::mutate(
    sp_new = " ",
    CatDes_new = " ",
    Abund_new= " ",
    Num_new = " ",
    height_new = " "
    ) |>
  dplyr::arrange(
    sp_name,
    CatDes
    )

# #opcion 2
# regen_Datatable<-data_transformed |> 
#   dplyr::mutate(
#     id_new = " ",
#     sp_new = " ",
#     CatDes1_new = " ",
#     CatDes2_new = " ",
#     CatDes3_new = " ",
#     CatDes4_new = " ",
#     height_new = " "
#     ) |> 
#   dplyr::arrange( 
#     sp_name
#     )
  
# Crear la tabla con kableExtra
# knitr::kable(regen_Datatable, caption = "Regen table", format = "html") |> 
#   kableExtra::kable_styling(
#     bootstrap_options = c("striped", "hover"),
#     full_width = TRUE,  # La tabla ocupará todo el espacio disponible
#     position = "center",
#     font_size = 8  # Tamaño de fuente más pequeño
#   ) |> 
#   kableExtra::column_spec(1:ncol(regen_Datatable), border_left = TRUE, border_right = TRUE)

```



```{r, echo=FALSE, warning=FALSE}

shrubData4<-plots_cat$understory[[i]]$shrub[[1]]

shrubData_table<- shrubData4 |> 
  dplyr::mutate(
    sp_new = " ",
    height_new = " ",
    cover_new  =  " "
    ) |> 
  dplyr::arrange( 
    sp_name,
    cover
    )
  
# # Crear la tabla con kableExtra
# knitr::kable(shrubData_table, caption = "Shrub table", format = "html") |> 
#   kableExtra::kable_styling(
#     bootstrap_options = c("striped", "hover"),
#     full_width = TRUE,  # La tabla ocupará todo el espacio disponible
#     position = "center",
#     font_size = 8  # Tamaño de fuente más pequeño
#   ) |> 
#   kableExtra::column_spec(1:ncol(shrubData_table), border_left = TRUE, border_right = TRUE)


```


```{r, echo=FALSE, warning=FALSE}

# Crear un nuevo data.frame con las mismas columnas y filas, pero celdas vacías
empty_table <- regen_Datatable  |> 
  dplyr::select(
    sp_new,
    CatDes_new,
    Abund_new, 
    Num_new,    
    height_new
  ) |> 
  dplyr::mutate(across(everything(), ~ ""))  # Rellenar todas las celdas con vacío
# Asegurarse de que la tabla tenga al menos 30 filas
num_rows <- nrow(empty_table)

if (num_rows < 30) {
  # Añadir filas vacías hasta llegar a 30
  extra_rows <- 30 - num_rows
  
  # Crear filas vacías con las mismas columnas
  empty_rows <- data.frame(matrix(rep("", extra_rows * ncol(empty_table)), 
                                  nrow = extra_rows, 
                                  ncol = ncol(empty_table)))
  
  # Asignar los nombres de las columnas correctamente
  colnames(empty_rows) <- colnames(empty_table)
  
  # Unir las filas vacías con la tabla original
  empty_table <- rbind(empty_table, empty_rows)
}




```


```{r, echo=FALSE, warning=FALSE}
# Mostrar ambas tablas

knitr::kable(regen_Datatable, caption = "Regen table", format = "html") |> 
  kableExtra::kable_styling(
    bootstrap_options = c("striped", "hover"),
    full_width = TRUE,
    position = "center",
    font_size = 8
  ) |> 
  kableExtra::column_spec(1:ncol(regen_Datatable), border_left = TRUE, border_right = TRUE)

knitr::kable(shrubData_table, caption = "Shrub table", format = "html") |> 
  kableExtra::kable_styling(
    bootstrap_options = c("striped", "hover"),
    full_width = TRUE,
    position = "center",
    font_size = 8
  ) |> 
  kableExtra::column_spec(1:ncol(shrubData_table), border_left = TRUE, border_right = TRUE)
# Crear la tabla con kableExtra para la nueva tabla vacía
knitr::kable(empty_table, format = "html") |> 
  kableExtra::kable_styling(
    bootstrap_options = c("striped", "hover"),
    full_width = TRUE,  # La tabla ocupará todo el espacio disponible
    position = "center",
    font_size = 8  # Tamaño de fuente más pequeño
  ) |> 
  kableExtra::column_spec(1:ncol(empty_table), border_left = TRUE, border_right = TRUE)