---
# title: "Tree table"
# author: "Miquel de Cáceres/ Adriana Tovar"
date: "2025-02-27"
output: html_document
---

```{r setup, include=FALSE}
knitr::opts_chunk$set(echo = TRUE)
library(dplyr)
library(knitr)
library(kableExtra)
```

## Regen  and shrub tables 

```{r, echo=FALSE, include=FALSE}

i <- which(plots_cat$id_unique_code==id)

 
regenData4 <- plots_cat$regen[[i]]

# #option 1
regen_invertedData <- regenData4 |>
  dplyr::mutate(
    # Revertir `dbh`
    CatDes = dplyr::case_when(
      dbh == 0.1 ~ 1,
      dbh == 0.5 ~ 2,
      dbh == 1.5 ~ 3,
      dbh == 5 ~ 4,
      TRUE ~ NA_real_
    ),
    # Revertir `height`
    height = dplyr::case_when(
      CatDes == 1 ~ NA_real_,
      CatDes == 2 ~ NA_real_,
      CatDes == 3 ~ NA_real_,
      CatDes == 4 ~ height,
      TRUE ~ NA_real_
    ),
    # Revertir `n` (dependiendo de Densidad y CatDes)
    Num = dplyr::case_when(
      .data$CatDes == 4 ~ (n / density_factor)  ,
      TRUE ~ NA_real_
    ),
    Abund = dplyr::case_when(
  CatDes != 4 & (n == 2.5) ~ 1,
  CatDes != 4 & (n / density_factor) == 2.5 ~ 1,
  CatDes != 4 & (n / density_factor) == 10 ~ 2,
  CatDes != 4 & (n / density_factor) >= 20 ~ 3,
  TRUE ~ NA_real_  # Agregar un valor por defecto si ninguna de las condiciones se cumple
)) |>
  dplyr::select(-n, -density_factor, - dbh)  |>
  dplyr::select(sp_name,sp_code,height,CatDes,Num,Abund)

#
# #option 2
regen_data_transformed <- regen_invertedData |>

  # Mantener `height` y `Num` solo para CatDes == 4
  dplyr::mutate(
    height_ifn4 = ifelse(CatDes == 4, height, NA),
    Abund = ifelse(CatDes == 4, Num, Abund),
    # Eliminar las columnas originales de `height` y `Num`
    height = NULL,
    Num = NULL
  ) |>
  
  # Crear columnas de Abundancia separadas por CatDes
  tidyr::pivot_wider(
    names_from = CatDes,  # Los valores de CatDes se convierten en las nuevas columnas
    values_from = Abund,  # Los valores que queremos distribuir son 'Abund'
    names_prefix = "CatDes",  # Prefijo para las nuevas columnas
    values_fill = list(Abund = NA)  # Rellenar los valores vacíos con NA
  ) |>
  
  dplyr::group_by(sp_name) |>
  
  # Rellenar `height_ifn4` en todas las filas
  tidyr::fill(height_ifn4, .direction = "downup") 

# --- Detectar columnas CatDes presentes ---
catdes_cols <- c("CatDes1", "CatDes2", "CatDes3", "CatDes4")
catdes_cols <- catdes_cols[catdes_cols %in% names(regen_data_transformed)]

# Aplicar `fill()` solo en las CatDes detectadas
for (col in catdes_cols) {
  regen_data_transformed <- regen_data_transformed |> tidyr::fill(all_of(col), .direction = "downup")
}

regen_data_transformed <- regen_data_transformed |>
  unique() |>
  dplyr::select(
    sp_name,
    all_of(catdes_cols),
    height_ifn4
  )
# Mostrar el resultado
# head(data_transformed)



```


#### `r paste0("Plot number: ",id)`



```{r, echo=FALSE, warning=FALSE}

shrubData4<-plots_cat$understory[[i]]$shrub[[1]]

shrubData_table<- shrubData4 |> 
  # dplyr::mutate(
  #   sp_new = " ",
  #   height_new = " ",
  #   cover_new  =  " "
  #   ) |> 
  dplyr::arrange( 
    sp_name,
    cover
    ) |> 
  dplyr::select(-sp_code
                )
  



```


```{r, echo=FALSE, warning=FALSE}
# Mostrar ambas tablas

knitr::kable(regen_data_transformed, caption = "Regen table", format = "html") |> 
  kableExtra::kable_styling(
    bootstrap_options = c("striped", "hover"),
    full_width = TRUE,
    position = "center",
    font_size = 8
  ) |> 
  kableExtra::column_spec(1:ncol(regen_data_transformed), border_left = TRUE, border_right = TRUE)

knitr::kable(shrubData_table, caption = "Shrub table", format = "html") |> 
  kableExtra::kable_styling(
    bootstrap_options = c("striped", "hover"),
    full_width = TRUE,
    position = "center",
    font_size = 8
  ) |> 
  kableExtra::column_spec(1:ncol(shrubData_table), border_left = TRUE, border_right = TRUE)
