---
# title: "tree_general"
# author: "Adriana Tovar"
# date: "2025-03-03"
output: html_document
---

```{r setup, include=FALSE}
knitr::opts_chunk$set(echo = TRUE)
library(dplyr)
library(knitr)
library(kableExtra)
```

### Tree sampling (new individuals)

|  Name   | Place     | Time | Date  |
|---------|-----------|------|-------|
|         |           |      |       |

<br>

#### `r paste0("PLOT NUMBER:")`

####### id: Standing dead are recorded as 888

R < 5 meters; DBH ≥ 75mm . 
5<R<10 ; DBH ≥ 125mm. 
10<R<15; DBH  ≥ 225mm. 
15<R<25 ; DBH  ≥ 425mm 

```{r, echo=FALSE, warning=FALSE}

#opcion 2
# tree_Datatable <- data.frame() |>
#   dplyr::mutate(
#     id = character(),
#     sp = character(),
#     dbh =  character(),
#     'green%' =  character(),
#     'brown%' =  character(),
#     causal_agent = character(), 
#     snag_status =  character(),
#     distance =  character(),
#     azimuth = character()
#     ) 


# Agregar 60 filas vacías
tree_Datatable <- data.frame(
    id = rep("   ", 40),
    sp = rep("   ", 40),
    dbh = rep("   ", 40),
    'green.p' = rep(" ", 40),
    'brown.p' = rep(" ", 40),
    causal_agent = rep("   ", 40), 
    snag_status = rep("    ", 40),
    distance =  rep("    ", 40),
    azimuth = rep("    ", 40)
  )
  


```


```{r, echo=FALSE, warning=FALSE}
 knitr::kable(tree_Datatable, format = "html") |> 
  kableExtra::kable_styling( bootstrap_options = c("striped", "hover"), full_width = TRUE, position = "center", font_size = 10 ) |> 
  kableExtra::column_spec(1, width = "80px", border_left = TRUE, border_right = TRUE) |> # Primera columna
  kableExtra::column_spec(2, width = "150px", border_left = TRUE, border_right = TRUE) |> # Segunda columna (más ancha para dos palabras) 
  kableExtra::column_spec(3:ncol(tree_Datatable), width = "80px", border_left = TRUE, border_right = TRUE) # Otras columnas con espacio para 4 dígitos
```