---
# title: "Tree table"
# author: "Miquel de Cáceres/ Adriana Tovar"
date: "2025-02-27"
output: html_document
---

```{r setup, include=FALSE}
knitr::opts_chunk$set(echo = TRUE)
library(dplyr)
library(knitr)
library(kableExtra)
```

## Tree sampling

```{r, echo=FALSE, include=FALSE}

i <- which(plots_cat$id_unique_code==id)


treeData4 <- plots_cat$tree[[i]]


```

| Persona | Localidad | Hora | Fecha |
|---------|-----------|------|-------|
|         |           |      |       |

<br>
<br>
<br>


#### `r paste0("Número de la parcela: ",id)`
####### id: Standing dead are recorded as 888

```{r, echo=FALSE, warning=FALSE}

treeData4_table<- treeData4 |> 
  dplyr::select(
    tree_ifn4,
    sp_name,
    height,
    dbh_ifn4 =dbh
  ) |> 
  dplyr::mutate(
    id = " ",
    sp = " ",
    dbh = " ",
    green_percentage = " ",
    brown_percentage = " ",
    causal_agent = " ", 
    snag_status = " "
    ) |> 
  dplyr::arrange( 
    tree_ifn4
    )
  


```

```{r, echo=FALSE, warning=FALSE}

# Crear un nuevo data.frame con las mismas columnas y filas, pero celdas vacías
empty_table <- treeData4_table  |> 
  dplyr::select(
    id,
    sp,
    dbh,
    green_percentage,
    brown_percentage,
    causal_agent,
    snag_status
  ) |> 
  dplyr::mutate(across(everything(), ~ ""))  # Rellenar todas las celdas con vacío

# Establecer una nueva cabecera similar a la de la tabla anterior (puedes modificarla si es necesario)
colnames(empty_table) <- c("id", "sp", "dbh", "green_percentage", "brown_percentage",  "causal_agent", "snag_status") 

# Asegurarse de que la tabla tenga al menos 30 filas
num_rows <- nrow(empty_table)

if (num_rows < 30) {
  # Añadir filas vacías hasta llegar a 30
  extra_rows <- 30 - num_rows
  
  # Crear filas vacías con las mismas columnas
  empty_rows <- data.frame(matrix(rep("", extra_rows * ncol(empty_table)), 
                                  nrow = extra_rows, 
                                  ncol = ncol(empty_table)))
  
  # Asignar los nombres de las columnas correctamente
  colnames(empty_rows) <- colnames(empty_table)
  
  # Unir las filas vacías con la tabla original
  empty_table <- rbind(empty_table, empty_rows)
}



```


```{r, echo=FALSE, warning=FALSE}
# Crear la tabla con kableExtra
knitr::kable(treeData4_table, caption = "Tree table", format = "html") |> 
  kableExtra::kable_styling(
    bootstrap_options = c("striped", "hover"),
    full_width = TRUE,  # La tabla ocupará todo el espacio disponible
    position = "center",
    font_size = 8  # Tamaño de fuente más pequeño
  ) |> 
  kableExtra::column_spec(1:ncol(treeData4_table), border_left = TRUE, border_right = TRUE)
# Crear la tabla con kableExtra para la nueva tabla vacía

knitr::kable(empty_table, format = "html") |> 
  kableExtra::kable_styling(
    bootstrap_options = c("striped", "hover"),
    full_width = TRUE,  # La tabla ocupará todo el espacio disponible
    position = "center",
    font_size = 8  # Tamaño de fuente más pequeño
  ) |> 
  kableExtra::column_spec(1:ncol(empty_table), border_left = TRUE, border_right = TRUE)